臺灣苗栗地方法院刑事判決　　　　　 100年度交簡上字第15號
上　訴　人
即　被　告　徐福鑫
上列上訴人即被告因公共危險案件，不服本院民國100年4月29日
100 年度苗交簡字第299 號第一審簡易判決（檢察官聲請簡易判
決處刑案號：100 年度偵字第1621號），提起上訴，本院管轄之
第二審合議庭判決如下：
    主      文
上訴駁回。
    事實及理由
一、本案經本院審理結果，認第一審判決認事用法及量刑均無不
    當，應予維持，並引用第一審判決書及檢察官聲請簡易判決
    處刑書記載之事實、證據及理由（如附件）。
二、本件上訴意旨略以：其酒精濃度僅為每公升0.31毫克，係在
    法務部與警政機關核定之處罰標準值每公升0.55毫克以下，
    雖然當日有發生交通事故，但並不足以證明係喝酒所引起，
    懇請本院考量被告僅喝微量之啤酒，且行為並未達法務部所
    訂定處罰之標準，准許被告宣告緩刑等語。惟查：
  (一)按法官於有罪判決中，究應如何量處罪刑，為實體法賦予審
    理法官裁量之刑罰權事項，法官行使此項裁量權，自得依據
    個案情節，參諸刑法第57條所定各款犯罪情狀之規定，於該
    法定刑度範圍內，基於合義務性之裁量，量處被告罪刑；又
    刑之量定係事實審法院得自由裁量之事項，若其未有逾越法
    定刑之範圍，且亦非明顯違背正義者，即不得遽指為違法（
    最高法院76年度臺上字第4984號判決意旨可資參照）。次按
    刑罰之量定，固屬法院自由裁量之職權行使，但仍應審酌刑
    法第57條所列各款事由及一切情狀，為酌量輕重之標準，並
    非漫無限制；在同一犯罪事實與情節，如別無其他加重或減
    輕之原因，下級審法院量定之刑，亦無過重或失輕之不當情
    形，則上級審法院對下級審法院之職權行使，原則上應予尊
    重（最高法院85年度臺上字第2446號判決意旨可資參酌）。
  (二)從而，法律固賦予法官自由裁量權，但此項裁量權之行使，
    並非得以任意或自由為之，仍應受一般法律原則之拘束，必
    須符合法律授權之目的，並受法律秩序之理念、法律感情及
    慣例所規範，法官量刑權雖係受法律拘受之裁量原則，但其
    內涵仍將因各法官之理念、價值觀、法學教育背景之不同而
    異，是以自由裁量之界限仍難有客觀之解答，端賴法官於個
    案審判時，依個案事由加以審酌，若無裁量濫用情事，難謂
    有不當之處。
  (三)經查，上訴人即被告雖認原審判決過重，顯有量刑失當之處
    ，應考量酒精測定值不高而給予宣告緩刑，惟原審量刑已說
    明其審酌被告為累犯，且其為警查獲時之酒精濃度值、酒後
    行駛之時間及路段、肇事產生實害、被告生活狀況、智識程
    度等一切情狀，量處如主文所示之刑，併諭知易服勞役之折
    算標準等情，是原審量處被告罰金新臺幣7 萬元，亦難謂顯
    不相當，故原審之量刑難認有何裁量濫用之情事。從而，原
    審既已審酌本案一切情狀予以量刑，且其認事用法均無違誤
    ，本院管轄第二審之合議庭原則上即應予以尊重。
  (四)綜上，原審依據具體個案予以量刑，於法尚無不合，其量刑
    已屬妥適，且其刑罰裁量權之行使亦無違法不當之處，上訴
    人以原審量刑過重，應給予緩刑為由提起上訴，非有理由，
    應予駁回。
  (五)被告經合法傳喚，無正當理由未到庭，爰不待其陳述逕行判
    決。
三、據上論斷，應依刑事訴訟法第455 條之1 第1 項、第3 項、
    第371 條、第373 條、第368 條，判決如主文。
本案經檢察官黃明正到庭執行職務。
中    華    民    國   100    年    9     月    14    日
                  刑事第一庭  審判長法  官  柳章峰
                                    法  官  陳文貴
                                    法  官  許蓓雯
以上正本證明與原本無異。
不得上訴。
                                    書記官  徐一夫
中    華    民    國   100    年    9     月    14    日
本件論罪科刑法條：
中華民國刑法第185條之3
服用毒品、麻醉藥品、酒類或其他相類之物，不能安全駕駛動力
交通工具而駕駛者，處 1 年以下有期徒刑、拘役或科或併科 15
萬元以下罰金。